臺灣高等法院刑事裁定
110年度聲再字第487號
再審聲請人
即受判決人  侯正着



上列再審聲請人即受判決人因詐欺案件，對於本院71年度上易字
第4478號，中華民國71年10月9日第二審判決，聲請再審，本院
裁定如下：
    主  文
再審之聲請駁回。 
    理  由
一、聲請再審意旨略以：告訴人陳金安於民國71年7月12日向再
    審聲請人即受判決人侯正着訂購日本製304型之不鏽鋼丸鐵
    ，係成立買賣契約，而告訴人另與台北市統一公司許棋城簽
    立代工契約，該代工契約與上開買賣契約全然無涉，故代工
    現場所採樣之材料不足代表買賣契約之標的。本院71年度上
    易字第4478號判決（下稱原確定判決）以代工現場所取樣之
    材料，經證人楊業田攜回化驗結果，其含碳量為0.56，認定
    聲請人係提供不同型且價格較低廉之不鏽鋼丸鐵，其證據法
    則顯有違誤，爰依法聲請再審云云。
二、按經法院認無再審理由而以裁定駁回後，不得更以同一原因
    聲請再審；法院認為聲請再審之程序違背規定者，應以裁定
    駁回之，刑事訴訟法第434條第3項、第433條定有明文。上
    開「同一原因」聲請再審之禁止，係指「同一事實原因」之
    謂，此應就重行聲請再審之事由暨所提證據（含證據方法及
    證據資料），與前經實體裁定駁回之聲請是否一致加以判斷
    ，實質相同之事由與證據，不因聲請意旨陳以不同之說詞或
    論點，即謂並非同一事實原因（最高法院110年度台抗字第1
    082號裁定意旨參照）。
三、經查：聲請意旨固以原確定判決取樣程序不當，主張化驗結
    果不足代表其所出售之不鏽鋼丸鐵品質云云，惟聲請人前以
    相同之事由，向本院聲請再審，經本院審酌後，以聲請人自
    承確有至代工現場取樣，且當時並未對於採驗樣品、方式提
    出異議，亦未說明採樣程序有何不合法之處，足認法院係經
    聲請人、被害人及證人等同意後，始於現場採樣並送鑑定，
    自無取樣程序不合法，核與刑事訴訟法第420條第1項第6款
    之要件不合，於109年6月29日以109年度聲再字第156號裁定
    駁回其再審聲請確定，此有前開裁定書影本在卷可稽。是聲
    請人仍執同一原因聲請再審，其聲請再審之程序顯然違背規
    定，應予以駁回。又本件聲請再審既顯不合法，即無依刑事
    訴訟法第429條之2之規定通知聲請人到場並聽取檢察官意見
    等程序之必要，附此敘明。
據上論斷，依刑事訴訟法第433條，裁定如主文。
中　　華　　民　　國　　110 　年　　10　　月　　29　　日
                  刑事第二十五庭審判長法　官  邱滋杉
                                      法　官  邱瓊瑩
                                      法　官  陳彥年
以上正本證明與原本無異。
不得抗告。
                                      書記官  彭秀玉
中　　華　　民　　國　　110 　年　　10　　月　　29　　日